臺灣臺南地方法院刑事判決
                                     109年度侵訴字第50號
公  訴  人  臺灣臺南地方檢察署檢察官
被      告  許煌陽



選任辯護人  郭宗塘律師
(法扶律師)        
上列被告因妨害性自主案件，經檢察官提起公訴（108年度偵字
第15633號），本院判決如下：
    主  文
甲○○利用供不特定人運輸之交通工具犯強制猥褻罪，處有期徒刑
壹年柒月，緩刑參年，緩刑期間付保護管束。
    事  實
一、甲○○為計程車司機，於民國108年8月12日18時2分許，駕駛
    車號000-0000號營業自小客車之供不特定人運輸之交通工具
    ，在臺南市○○區○○路○○○號AC000-A108148之女子（真實姓名
    年籍詳卷，下稱甲女）前往臺南市麻豆轉運站，期間以聊天
    比較方便為由，請甲女坐至前方副駕駛座後，竟基於強制猥
    褻之犯意，於18時35分許，行經臺南市善化區臺19甲21.5公
    里處時，違反甲女之意願，抓甲女之手撫摸其生殖器，甲女
    抽回手後，又以右手碰觸甲女之胸部而為猥褻行為，嗣甲女
    表示不願，甲○○又詢問甲女「不然你幫我吹」等語，再經甲
    女拒絕。嗣車輛行至麻豆轉運站後，甲女即報警處理而查獲
    上情。
二、案經甲女訴由臺南市政府警察局善化分局移送臺灣臺南地方
    檢察署檢察官偵查起訴。
    理  由
壹、證據能力方面
一、按被告以外之人於審判外之言詞或書面陳述，除法律有規定
    者外，不得作為證據；又按被告以外之人於審判外之陳述，
    雖不符刑事訴訟法第159條之1至第159條之4之規定，而經當
    事人於審判程序同意作為證據，法院審酌該言詞陳述或書面
    陳述作成時之情況，認為適當者，亦得為證據，刑事訴訟法
    第159條第1項、第159條之5第1項分別定有明文。
二、經查：本判決所引用屬於傳聞證據之部分，檢察官、被告及
    辯護人於審理時，對證據能力均表示無意見，基於尊重當事
    人對於傳聞證據之處分權，及證據資料愈豐富愈有助於真實
    發現之理念，本院審酌該等證據作成時情況，並無違法取證
    之瑕疵，且無顯不可信之情形，以之作為證據應屬適當，自
    均有證據能力。另外，非屬傳聞證據部分，其取得之程序合
    法，且與本案相關聯，自均具證據能力。
貳、認定犯罪事實所憑之證據及理由
一、上開犯罪事實，業據被告坦承不諱，復有證人即告訴人甲女
    於警詢及偵查中之證述，及扣案之行車紀錄器記憶卡1張、
    案發時被告與甲女之對話譯文、檢察官對上開行車紀錄器之
    勘驗筆錄、甲女之真實姓名代號對照表等在卷可資參佐。被
    告自白核與事實相符，本案事證明確，被告犯行洵堪認定。
二、論罪科刑
  ㈠核被告所為，係犯刑法第224條之1之加重強制猥褻罪。被告
    於密切接近之時間、在同一地點，對甲女為複次猥褻行為，
    侵害同一之法益，各行為之獨立性極為薄弱，依一般社會健
    全觀念，在時間差距上，難以強行分開，在刑法評價上，以
    視為數個舉動之接續施行，合為包括之一行為予以評價，較
    為合理，應屬接續犯，而為包括之一罪。
　㈡按犯罪之情狀顯可憫恕，認科以最低度刑仍嫌過重者，得酌
    量減輕其刑，刑法第59條明文規定。而參酌該條於94年2月2
    日修正公布，95年7月1日施行之修正立法理由所稱：「本條
    所謂『犯罪之情狀可憫恕』，自係指裁判者審酌第57條各款所
    列事項以及其他一切與犯罪有關之情狀之結果」等語，可知
    ，刑法第59條所謂犯罪之情狀，乃泛指與犯罪相關的各種情
    狀，自當包含同法第57條所定10款量刑斟酌的事項，亦即該
    二法條所稱之情狀，並非有截然不得重疊之處。是以被告所
    犯之加重強制猥褻罪，為最輕本刑有期徒刑3年以上之罪，
    而被告之犯罪時間甚短，手段僅係違反甲女意願，並未造成
    甲女身體受到傷害，強制程度較弱，犯後又自始坦認犯行，
    並積極與甲女和解，賠償其損害，及取得諒宥，有本院調解
    筆錄一份在卷為憑，本院認以本案之犯罪情節，縱科以最低
    度刑，猶嫌過重，顯有可憫恕之處，爰依刑法第59條減輕其
    刑。
　㈢爰審酌被告不思尊重他人之性自主決定權，為滿足自己性慾
    ，不顧甲女之反對，而強行猥褻，實有不該，惟被告犯後已
    知坦認犯行，態度良好，並已取得甲女之原諒，兼衡被告具
    高中畢業之教育程度，現患有重症肌無力，其父亦患有右內
    側骨壞死關節炎等疾病，有被告提出之診斷證明書2紙及戶
    口名簿為證，目前依靠打零工，月收入約新臺幣數千元左右
    之家庭經濟狀況等一切情狀，量處如主文所示之刑。
　㈣末查，被告前因故意犯罪受有期徒刑以上刑之宣告，執行完
    畢後，5年以內未曾因故意犯罪受有期徒刑以上刑之宣告，
    有卷附被告前案紀錄表可按，本次係因一時失慮，始罹刑章
    ，且被告犯後自始即坦認犯行，深表悔意，並與甲女和解，
    甲女亦同意予被告緩刑，本院認被告經此偵審程序，當知所
    警惕，信無再犯之虞，併宣告緩刑3年，及於緩刑期間內付
    保護管束，以啟自新。
據上論斷，應依刑事訴訟法第299條第1項前段、刑法第224條之1
、第59條、第74條第1項第2款、第93條第1項第2款，判決如主文
。
本案經檢察官林慧美提起公訴，檢察官乙○○到庭執行職務。
中　　華　　民　　國　 110　　年　　1 　　月　　5 　　日
                  刑事第十二庭  審判長法　官   包梅真
　　　　　　　　　
　　　　　　　　　                    法  官   莊政達
　　　　　　　　　
　　　　　　　　　                    法  官   陳貽明
以上正本證明與原本無異                                  如不服本判決應於收受本判後20日內向本院提出上訴書狀，並應
敘述具體理由。其未敘述上訴理由者，應於上訴期間屆滿後20日
內向本院補提理由書狀（均須按他造當事人之人數附繕本）「切
勿逕送上級法院」。
                                      書記官　 曾郁庭
中　　華　　民　　國　　110 　年　　1 　　月　　11　　日
附錄法條：
中華民國刑法第224條之1
（加重強制猥褻罪）
犯前條之罪而有第222條第1項各款情形之一者，處3年以上10年
以下有期徒刑。